臺灣高等法院刑事判決　　　　　　　　　　　　　　九十三年度上易字第六二七號
　　上　訴　人
　　即　被　告　甲○○原名林.
右上訴人因侵占案件，不服臺灣板橋地方法院九十二年度易字第三００二號，中華民
國九十三年二月二十日第一審判決（起訴案號：臺灣板橋地方法院檢察署九十二年度
偵字第一九五九四號），提起上訴，本院判決如左：
    主  文
上訴駁回。
    事實及理由
一、本案經本院審理結果，認第一審判決以上訴人即被告甲○○係犯刑法第三百三十
    六條第二項之業務侵占罪，並審酌被告正值壯年，卻不思循正途圖利，竟利用擔
    任業務代表之便，犯本件之罪行，惟其犯罪後尚能坦承犯行、其侵占之大部款項
    業已償還告訴人等一切情狀，判處被告「林富森意圖為自己不法之所有，而侵占
    對於業務上所持有之物，處有期徒刑陸月，如易科罰金，以佰元折算壹日。」
    ；認事用法及量刑均無不當，應予維持，並引用第一審判決書記載之事實、證據
    及理由（如附件原審判決書）。
二、被告甲○○於原審準備程序中坦承侵占客戶陳菊芬交付之支票，沒有馬上繳回公
    司，借給朋友兌現，此部分已經返還公司另外六萬一千元部分侵占現金部分，告
    訴人代理人於原審稱除以薪水扣抵外，尚有三萬一千元未清償（以上均見原審卷
    第二一頁）。
三、本案事證已明，且被告甲○○另因偽造文書罪，經臺灣基隆地方法院以九十二年
    度基簡字第四二八號判處有期徒刑三月，如易科罰金，以參百元折算壹日確定，
    本案已不符合宣告緩刑要件。被告甲○○上訴意旨稱原審量刑過重，而指摘原判
    決不當，為無理由，應予駁回。
據上論斷，應依刑事訴訟法第三百七十三條、第三百六十八條，判決如主文。
本案經檢察官朱兆民到庭執行職務。
中　　　華　　　民　　　國　　九十三　　年　　　五　　　月　　二十八　　日
                              臺灣高等法院刑事第八庭
                                  審判長法  官  陳  祐  治
                                        法  官  陳  晴  教
                                        法  官  王  炳  梁
右正本證明與原本無異。
不得上訴。
                                        書記官  潘　大　鵬
中　　　華　　　民　　　國　　九十三　　年　　　五　　　月　　二十八　　日
附錄本案論罪科刑法條全文：
刑法第三百三十六條
對於公務上或因公益所持有之物，犯前條第一項之罪者，處一年以上七年以下有期徒
刑，得併科五千元以下罰金。
對於業務上所持有之物，犯前條第一項之罪者，處六月以上五年以下有期徒刑，得併
科三千元以下罰金。
前二項之未遂犯罰之。
附件：
臺灣板橋地方法院刑事判決                        九十二年度易字第三二號
    公  訴  人  臺灣板橋地方法院檢察署檢察官
    被      告  林富森  男  三十歲（民國○○○年○○月○○○日生）
                        戶籍基隆市○○區○○路一六五之十號十二樓
                        現住臺北縣新店市○○路七００巷三號十三樓
                        身分證統一編號：Ｆ0000000一號
右列被告因侵占案件，經檢察官提起公訴（九十二年度偵字第一九五九四號），本院
於準備程序進行中，被告就被訴事實為有罪之陳述，經審判長告知被告簡式審判程序
之旨，並聽取當事人之意見後，裁定進行簡式審判程序，判決如左：
    主  文
林富森意圖為自己不法之所有，而侵占對於業務上所持有之物，處有期徒刑陸月，如
易科罰金，以佰元折算壹日。
    事  實
一、林富森係任職於臺北縣樹林市○○路二二三號國都汽車股份有限公司（下稱國都
    公司）樹林營業所之業務代表，負責銷售汽車及代收車款、汽車保險費、牌照稅
    、燃料稅等業務，為從事業務之人，竟意圖為自己不法之所有，於民國九十年六
    月二十七日，在臺北縣中和市○○路三二０號一樓，利用向其客戶陳菊芬代收取
    車款、保險費、牌照稅等費用之機會，將所代收之汽車車款、保險費、牌照稅等
    費用計新臺幣（下同）七十四萬元（其中六十七萬九千元部分係開具支票，另六
    萬一千元部分則以現金支付）侵占入己，而留供己用。嗣於九十年七月間，經陳
    菊芬以迄未投保及領取牌照為由，向國都公司詢問，始查知上情。
二、案經國都公司訴由臺灣板橋地方法院檢察署檢察官偵查起訴。
    理  由
一、右揭事實，業據被告林富森迭於偵訊及本院審理時供承不諱，復經告訴人國都公
    司之代理人徐宇光、李永賢分別於警詢、偵訊及本院審理時指述綦詳，並據證人
    陳菊芬於警詢、偵訊時證述明確，此有，另有存證信函影本乙紙附卷可資佐證，
    足認被告自白與事實相符。本案事證明確，被告犯行堪以認定，應予依法論罪科
    刑。
二、核被告所為，係犯刑法第三百三十六條第二項之業務侵占罪。爰審酌被告正值壯
    年，卻不思循正途圖利，竟利用擔任業務代表之便，犯本件之罪行，惟其犯罪後
    尚能坦承犯行、其侵占之大部款項業已償還告訴人等一切情狀，量處如主文所示
    之刑，並諭知易科罰金之折算標準，以資懲儆。
據上論斷，應依刑事訴訟法第二百七十三條之一第一項、第二百九十九條第一項前段
，刑法第三百三十六條第二項、第四十一條第一項前段，罰金罰鍰提高標準條例第一
條前段、第二條，判決如主文。
本案經檢察官王秀慧到庭執行職務。
中    華    民    國      九十三        年      二      月      二十    日
                                      臺灣板橋地方法院刑事第三庭
                                          審判長法  官  胡  堅  勤
                                                法  官  李  君  豪
                                                法  官  王  瑜  玲
右正本證明與原本無異。
如不服本判決，應於判決送達後十日內向本院提出上訴狀 (應附繕本) ，上訴於臺灣
高等法院。
                                                書記官  黃  頌  棻
中    華    民    國      九十三        年      二      月     二十三   日
附錄本案論罪科刑法條：刑法第三百三十六條第二項
刑法第三百三十六條
對於公務上或因公益所持有之物，犯前條第一項之罪者，處一年以上七年以下有期徒
刑，得併科五千元以下罰金。
對於業務上所持有之物，犯前條第一項之罪者，處六月以上五年以下有期徒刑，得併
科三千元以下罰金。
前二項之未遂犯罰之。
